【裁判字號】    98,聲再,130
【裁判日期】    980630
【裁判案由】    聲請再審
【裁判全文】
臺灣高等法院臺中分院刑事裁定         98年度聲再字第130號
再審聲請人
即受判決人  甲○○
上列再審聲請人因傷害案件，對於本院98年度上易字第732號，
中華民國98年6月11日第二審確定判決（第一審：臺灣臺中地方
法院97年度易字第3757號；起訴案號：臺灣臺中地方法院檢察署
97年度偵字第19671號），聲請再審，本院裁定如下：
    主  文
再審之聲請駁回。
    理  由
一、聲請意旨略以：(一)原確定判決對下列足生影響於判決，且於
    審理時已提出之重要證據，捨棄不採用，且並未敘明其理由
    ：1.原審法院98年2月20日上午9時30分審理期日勘驗案發當
    場之監視器錄影光碟筆錄，上開勘驗筆錄中就「下午4時51
    分40秒：…（被告碰觸謝佩芳身體的確實部位因畫面過快無
    法看清楚），…。（經當庭詢問告訴人謝佩芳，謝佩芳表示
    當時感覺被告是推到其頸部及背部)。下午4時52分04秒：被
    告與謝佩芳為搶掃把自被告之右手肘觸碰到謝佩芳之手肘。
    」等之內容，涉及聲請人是否有推打或拍打告訴人之頭部？
    即涉及聲請人是否有因接觸到告訴人之頭部而致告訴人受有
    頭部挫傷之傷害？而依上開勘驗筆錄內容可知，聲請人於97
    年6月24日當時，總共只觸碰告訴人身體兩次，而兩次均未
    接觸到告訴人之頭部，此乃有利於聲請人之證據，且關涉聲
    請人是否有基於傷害人身體之犯意，徒手自後方強力推打謝
    佩芳之頭部後方，致謝佩芳受有頭部挫傷之行為，自屬對判
    決足生影響之重要證據。2.另查，證人即告訴人謝佩芳於原
    審98年2月20日上午9時30分時證稱：「當天是被告與他太太
    過來我家這邊要找我母親，當時我正在掃地，我母親不想理
    他們，結果他們都沒有要離開，我也沒有很想要理他們，之
    後掃地完之後我本來要進我家，但是被告與他太太還在講一
    些有的沒有的，當時我和我姐姐都在場，後來他們就先離開
    一陣子，然後我姐姐就叫我去叫我母親回來，然後沒想到被
    告與他太太就走回來，然後我讓我母親先走前面想讓我母親
    先走進家門，然後被告就走在我的後面，然後我就感覺被告
    從我的背部、頸部的地方推我，之後就與被告起口角，當時
    我把掃把丟在地上，然後被告就過來要搶掃把，然後口角之
    後，被告他們就離開了。」等語，證人之上開證述內容，亦
    涉及聲請人是否有推打或拍打告訴人之頭部？即涉及聲請人
    是否有因接觸到告訴人之頭部而致告訴人受有頭部挫傷之傷
    害？而依其證述內容可知，聲請人僅碰觸到告訴人之背部及
    頸部，根本未碰觸告訴人之頭部，此亦為有利於聲請人，且
    關涉聲請人是否有徒手自後方強力推打告訴人之頭部後方，
    致告訴人受有頭部挫傷之行為，自屬對判決足生影響之重要
    證據。(二)上開勘驗筆錄之內容以及證人謝佩芳之上開證詞，
    均屬有利於聲請人，且關涉聲請人是否有基於傷害人身體之
    犯意，徒手自後方強力推打謝佩芳之頭部後方，致謝佩芳受
    有頭部挫傷之傷害犯行，而該當刑法第277條普通傷害罪，
    自屬對判決足生影響之重要證據，原確定判決對於上開勘驗
    筆錄內容以及證人之證詞，並未於理由中予以斟酌釐清，亦
    未說明何以不採信之理由，揆諸前揭法條及最高法院24年度
    總會決議之意旨，聲請人自得依法聲請再審。
二、按不得上訴於第三審法院之案件，除依刑事訴訟法第420條
    規定外，其經第二審確定之有罪判決，如就足生影響於判決
    之重要證據漏未審酌者，亦得為受判決人之利益，聲請再審
    ，刑事訴訟法第421條定有明文。惟所謂「重要證據」，係
    指該證據就本身形式上觀察，固不以絕對不須經過調查程序
    為條件，但必須顯然可認為足以動搖原有罪確定判決，而為
    受判決人應受無罪、或免訴、或輕於原審所認定之罪名方可
    ，如不足以推翻原審所認定罪刑之證據，即非足生影響於原
    判決之重要證據。另刑事訴訟法第421條所規定因重要證據
    漏未審酌而聲請再審者，指該證據於案情有重要關係且未經
    審酌者而言，如證據業經法院本其自由心證予以取捨及判斷
    ，僅係對此持相異評價，即不能以此為由聲請再審。是如當
    事人所提出之證據，不足以影響判決結果，或第二審法院依
    調查之結果，本於論理法則、經驗法則，取捨證據後，認定
    事實者，則不包括之（最高法院89年度臺抗字第30號裁定意
    旨參照）。
三、經查：聲請人所指之原審法院98年2月20日上午9時30分審理
    期日勘驗案發當場之監視器錄影光碟筆錄及證人即告訴人謝
    佩芳於原審98年2月20日9時30分之證述內容，均於原確定判
    決之第一審程序中已提出，且本院98年度上易字第732號確
    定判決於判決第5頁倒數第14行亦論述「至於謝佩芳於原審
    法院審理中所稱被告出手強推其頸部、背部等語，與本案客
    觀事證不符，核屬謝佩芳之誤認，惟尚無法因此而推論謝佩
    芳上開指證乃屬不實，亦不足以採為被告有利之認定。」，
    是以上開之證據均經法院審酌並於原確定判決中說明不採為
    有利聲請人證據之理由，尚難謂原確定判決有刑事訴訟法第
    421條所謂「重要證據漏未審酌」之再審事由，故本件聲請
    人之聲請顯與刑事訴訟法第421條之規定不符，其再審之聲
    請為無再審理由，應予駁回。
四、據上論斷，應依刑事訴訟法第434條第1項，裁定如主文。
中    華    民    國    98    年    6     月    30    日
            刑事第五庭  審判長法  官  趙  春  碧
                              法  官  楊  真  明
                              法  官  賴  恭  利
以上正本證明與原本無異。
不得抗告。
                              書記官  林  桂  鳳
中    華    民    國    98    年    6     月    30    日


司法院資訊處製作；財團法人民間司法改革基金會備份。
